【裁判字號】    98,審易,903
【裁判日期】    980602
【裁判案由】    贓物
【裁判全文】
臺灣高雄地方法院刑事判決             98年度審易字第903號
公  訴  人  臺灣高雄地方法院檢察署檢察官
被      告  甲○○
                      之7
                    另案羈押在臺灣高雄看守所
            丙○○
                    另案在臺灣高雄監獄執行中
上列被告因贓物等案件，經檢察官提起公訴（98年度偵字第4228
號），本院改依簡式審判程序審理，判決如下：
    主  文
甲○○犯踰越安全設備竊盜罪，累犯，處有期徒刑捌月。
丙○○搬運贓物，累犯，處有期徒刑伍月，如易科罰金，以新臺
幣壹仟元折算壹日。
    事實及理由
一、按本件被告甲○○、丙○○所犯，均係死刑、無期徒刑、最
    輕本刑為3 年以上有期徒刑以外之罪，渠等於準備程序就被
    訴事實為有罪之陳述，經受命法官告知簡式審判程序之旨，
    並聽取其2 人與公訴人之意見後，本院認無不得或不宜改依
    簡式審判程序進行之處，爰依刑事訴訟法第273 條之1 第1
    項、第284 條之1 ，裁定本件由受命法官獨任進行簡式審判
    程序，合先敘明。
二、本件犯罪事實及證據，除犯罪事實「翻越址在高雄縣橋頭鄉
    甲北村建北巷21號牆垣」更正為「攀爬翻越位在高雄縣橋頭
    鄉甲北村建北巷21號倉庫之鐵製圍籬」；「再度翻越上址牆
    垣行竊」更正為「再度攀爬翻越上開倉庫鐵製圍籬進入行竊
    」；證據部分補充「被告甲○○、丙○○於本院審理中之自
    白」外，餘均引用檢察官起訴書所載，如附件。
三、核被告甲○○所為，係犯刑法第321 條第1 項第2 款之踰越
    安全設備竊盜，被告丙○○所為，則係犯刑法第349 條第2
    項之搬運贓物罪。被告甲○○先後2 次竊盜犯行，係基於同
    一決意而為之數個舉動，且時間相近、所侵害法益相同，依
    一般社會健全之觀念，難以強行分開，要屬接續犯之實質上
    一罪。被告2 人分別有起訴書所載之前科紀錄乙情，有臺灣
    高等法院被告前案紀錄表在卷可稽，其2 人受有期徒刑執行
    完畢，5 年內故意再犯本件最重本刑為有期徒刑以上之罪，
    均為累犯，應依刑法第47條第1 項規定加重其刑。爰審酌被
    告甲○○為貪圖不法利益，竟以前開方式竊取他人財物，而
    被告丙○○明知上開不銹鋼電表箱係被告甲○○竊得之物品
    ，仍予以搬運，所為均無足取，然念其2 人犯後均能坦承犯
    行，態度尚佳，復參以被告甲○○所竊得上開物品之價值、
    先前因竊盜案件經論罪科刑之次數，而被告丙○○僅搬運上
    開贓物1 次，犯罪情節尚非嚴重等一切情狀，分別量處如主
    文所示之刑，並就被告丙○○部分，諭知易科罰金之折算標
    準，以示懲儆。
據上論斷，應依刑事訴訟法第273 條之1 第1 項、第284 條之1
、第299 條第1 項前段、第310 條之2 、第454 條第2 項，刑法
第321 條第1 項第2 款、第349 條第2 項、第47條第1 項、第41
條第1 項前段，刑法施行法第1 條之1 ，判決如主文。
本案經檢察官陳麗琇到庭執行職務。
中    華    民    國    98    年    6     月    2     日
                  刑事第十庭    法  官  陳君杰
以上正本證明與原本無異。
如不服本判決應於收受判決後10日內向本院提出上訴書狀，並應
敘述具體理由。其未敘述上訴理由者，應於上訴期間屆滿後20日
內向本院補提理由書(均須按他造當事人之人數附繕本)「切勿逕
送上級法院」。
中    華    民    國    98    年    6     月    2     日
                                書記官  李承悌
附錄本案論罪科刑法條：
刑法第321條
犯竊盜罪而有左列情形之一者，處6 月以上、5 年以下有期徒刑
：
一  於夜間侵入住宅或有人居住之建築物、船艦或隱匿其內而犯
    之者。
二  毀越門扇、牆垣或其他安全設備而犯之者。
三  攜帶兇器而犯之者。
四  結夥三人以上而犯之者。
五  乘火災、水災或其他災害之際而犯之者。
六  在車站或埠頭而犯之者。
前項之未遂犯罰之。
刑法第349 條
收受贓物者，處3 年以下有期徒刑、拘役或5 百元以下罰金。
搬運、寄藏、故買贓物或為牙保者，處5 年以下有期徒刑、拘役
或科或併科1000元以下罰金。
因贓物變得之財物，以贓物論。
附件：
臺灣高雄地方法院檢察署檢察官起訴書
                                      98年度偵字第4228號
    被      告  甲○○  男  36歲（民國○○年○月○○日生）
                        籍設高雄縣橋頭鄉○○○路100號2樓
                        之7
                        （現另案在押）
                        國民身分證統一編號：Ｚ000000000號
    被      告  丙○○  男  29歲（民國○○年○月○○日生）
                        籍設高雄縣橋頭鄉○○路復興巷2之
                        1號
                        （現另案在臺灣高雄監獄執行中）
                        國民身分證統一編號：Ｚ000000000號
上列被告因竊盜案件，已經偵查終結，認應該提起公訴，茲將犯
罪事實及證據並所犯法條分敘如下：
        犯罪事實
一、甲○○前因施用毒品、竊盜案件，於民國94年間經法院分別
    判處有期徒刑5月、1年、應執行有期徒刑1年4月確定；又因
    詐欺、施用毒品案件，於95年間經法院分別判處有期徒刑3
    月、10月，減刑減為有期徒刑1月15日、5月確定，上開罪名
    經接續執行，於96年12月15日縮刑期滿執行完畢。丙○○前
    因施用毒品、竊盜案件，於95年間經法院分別判處有期徒刑
    7月、7月、4月、11月，減刑減為有期徒刑3月15日、3月15
    日、2月、5月15日，應執行有期徒刑1年，於96年7月29日徒
    刑執行完畢。詎2人均不知悔改，甲○○意圖為自己不法之
    所有，於97年12月6日下午4時許，翻越址在高雄縣橋頭鄉甲
    北村建北巷21號牆垣，徒手竊取乙○○置放於地上之不銹鋼
    電錶箱2只，得手後以自備之車牌號碼OWY-302號重型機車載
    離現場，並在高雄縣橋頭鄉○○路附近賣予年籍不詳之流動
    式舊貨商。甲○○隨即折返建北巷21號，於途中遇見其友人
    丙○○、楊明全，甲○○即邀約該2人一同竊盜，惟為2人所
    拒絕，甲○○則基於竊盜之接續犯意，再度翻越上址牆垣行
    竊，楊明全於此時先行離去，丙○○則留於現場觀視，待甲○○再竊得不銹鋼電錶箱2只，丙○○明知該電錶箱為贓物
    ，竟基於搬運贓物之犯意，以其所有機車協助甲○○載運不
    銹鋼電錶箱1只前往甲樹路附近出售給舊貨商。嗣經乙○○
    當場發現電錶箱遭竊但追之不及乃報警處理，並提供甲○○
    所騎乘上開機車車牌號碼而循線查獲。
二、案經乙○○訴由高雄縣政府警察局岡山分局報告偵辦。
        證據並所犯法條
一、證據方法及待證事實：
┌──┬──────────────┬───────────────┐
│編號│證據方法                    │待證事實                      │
├──┼──────────────┼───────────────┤
│1   │被告甲○○於警詢及本署偵查中│全部犯罪事實。                │
│    │、被告丙○○於本署偵查中之供│                              │
│    │述自白                      │                              │
├──┼──────────────┼───────────────┤
│2   │證人楊明全於警詢時及本署偵查│其在場目睹被告甲○○翻牆竊盜及│
│    │中之證述                    │被告丙○○協助搬運贓物之事實。│
├──┼──────────────┼───────────────┤
│3   │證人乙○○於警詢時及本署偵查│其所有不銹鋼電錶箱遭竊之事實。│
│    │中之證述                    │                              │
├──┼──────────────┼───────────────┤
│4   │相片5張                     │被告甲○○模擬行竊過程及行竊地│
│    │                            │點。                          │
└──┴──────────────┴───────────────┘
二、核被告甲○○所為，係犯刑法第321條第1項第2款之加重竊
    盜罪嫌、被告丙○○所為，係犯刑法第349條第2項之搬運贓
    物罪嫌。又被告甲○○雖2次加重竊盜得逞，然其係基於單
    一竊盜犯意所為，且客觀上時空密接，又係侵害同ㄧ法益，
    是應予包括評價為單一犯行，為接續犯，而論以一罪。而被
    告2人於受徒刑之執行完畢後，5年以內故意再犯有期徒刑以
    上之罪，均為累犯，請依刑法第47條第1項之規定加重其刑
    。
三、依刑事訴訟法第251條第1項提起公訴。
    此    致
臺灣高雄地方法院
中    華    民    國    98    年    3     月    23    日
                              檢  察  官  丁  ○  ○
上正本證明與原本無異
中    華    民    國    98    年    4     月    6     日
                              書  記  官  張  琦  珮
參考法條：
中華民國刑法第321條第1項第2款
犯竊盜罪而有左列情形之一者，處六月以上五年以下有期徒刑：
一  於夜間侵入住宅或有人居住之建築物、船艦，或隱匿其內而犯
    之者。
二  毀越門扇、牆垣或其他安全設備而犯之者。
三  攜帶兇器而犯之者。
四  結夥三人以上而犯之者。
五  乘火災、水災或其他災害之際而犯之者。
六  在車站或埠頭而犯之者。
前項之未遂罰之。
中華民國刑法第349條第2項
收受贓物者，處三年以下有期徒、拘役或五百元以下罰金。
搬運、寄藏、故買贓物或為牙保者，處五年以下有期徒刑、拘役
或科或併科一千元以下罰金。
因贓物變得之財物，以贓物論。


司法院資訊處製作；財團法人民間司法改革基金會備份。
